【裁判字號】    88,簡上,253
【裁判日期】    890314
【裁判案由】    履行和解契約
【裁判全文】
臺灣板橋地方法院民事判決  八十八年簡上字第二五三號
    上  訴  人  甲○○
    被  上訴人  丙○○
    訴訟代理人  丁○○
右當事人間請求履行和解契約事件，上訴人對於中華民國八十八年三月三十一日本院
三重簡易庭八十八年度重簡字第二八七號第一審判決提起上訴，本院判決如左：
    主    文
上訴駁回。
第二審訴訟費用由上訴人負擔。
    事    實
甲、上訴人方面：
一、聲明：求為判決：
  (一)原判決關於命上訴人給付被上訴人新台幣（下同）十五萬四千五百元，及自民國
    八十七年十月二十一日起至清償日止按年息百分之五計算之利息，及該部分假執
    行之宣告均廢棄。
  (二)右廢棄部分，被上訴人在第一審之訴及假執行之聲請均駁回。
二、陳述：除與原審宣示判決筆錄記載相同者，茲引用之外，補稱：
    被上訴人承諾負擔被上訴人車輛之修理費用，係扣除零件折舊後之費用，且必須
    是合理之費用，惟被上訴人所提出修理費用之估價單，有高估之情形，就零件部
    分，亦未扣除折舊。
三、證據：聲請囑託臺灣省汽車修理工會鑑定Ｓ９─一八○五號自用小客車扣除折舊
    後之合理修理費用為何。
乙、被上訴人方面：
一、聲明：求為判決如主文所示。
二、陳述：除與原審宣示判決筆錄記載相同者，茲引用之外，補稱：
    被上訴人之車輛迄今仍未修復，且被上訴人請他人估計之修理費用即為十五萬四
    千五百元。又臺灣省汽車修理工會鑑定之價格並不合理。
三、證據：援用第一審提出之證據。
    理    由
一、被上訴人起訴主張：其於八十七年九月四日上午八時五十五分許，駕駛其所有車
    號Ｓ九─一八○五號自用小客車，搭載乙○○，行經台北市○○○路○段松山軍
    用機場前，適上訴人駕駛訴外人陳素霞所有車號ＦＺ─八六○六號自用小客車於
    上開地點前之地下停車場駛出後違規迴轉，被上訴人見狀閃避不及，致所駕駛之
    車輛車頭撞擊中間分隔島，車頭毀損，經送估修理費後，價格為十五萬四千五百
    元，上訴人於肇事後，承諾願賠償被上訴人車損全部維修費用，並填載在警方調
    查報告息事條件欄內，經兩造簽名並捺印其上，惟上訴人事後竟拒不依和解內容
    履行，為此依和解契約提起本訴，請求上訴人給付十五萬四千五百元，及自起訴
    狀繕本送達翌日起至清償日止，按年息百分之五計算之利息等語。上訴人則以：
    其固有於肇事後，與被上訴人達成和解，承諾賠償被上訴人車輛之修理費，惟係
    指零件部分扣除折舊後之合理費用，被上訴人本件主張之修理費用顯然過高云云
    置辯。
二、被上訴人起訴主張上訴人於八十七年九月四日，因駕駛車輛肇事，撞損其所有車
    號Ｓ九─一八○五號自用小客車，而與其達成和解，承諾賠償其車輛之全部維修
    費用之事實，經上訴人自認不諱，並經被上訴人提出警方調查報告影本一紙為證
    ，堪信為真實。又被上訴人主張：其所有之上開車輛受損所需之維修費用，經估
    價後為十五萬四千五百元一節，雖據其提出估價單一紙為證。惟上訴人辯稱：其
    所承諾賠償之修理費，係指零件部分扣除折舊後之合理修理費云云。
三、按「稱和解者，謂當事人約定，互相讓步，以終止爭執或防止爭執發生之契約。
    」、「和解有使當事人所拋棄之權利消滅，及使當事人取得和解契約所訂明權利
    之效力。」民法第七百三十六條、第七百三十七條分別定有明文。又「和解契約
    合法成立，兩造當事人即均應受該契約之拘束，縱使一造因而受不利益之結果，
    亦不得事後翻異，更就和解前之法律關係再行主張。和解契約以當事人締約當時
    兩造合致之意思表示，為成立要件，雖一造表意人於其表示意思時，本無欲受其
    所表示意思拘束之意，苟非此意為他造所明知，其表示之意思究不因之而無效，
    即於和解契約之成立及效力，不生影響。」（最高法院十九年度上字第一九六四
    號判例參照）。本件兩造於八十七年九月四日車禍事故發生後，已於同日達成和
    解，並於警方製作之調查報告上記載息事條件為：「第一當事人（即上訴人）願
    意理賠第二當事人（即被上訴人）全部維修費用。」等內容，且經兩造簽名其上
    ，有被上訴人提出之上開調查事故報告影本一紙附卷可稽。而查該調查報告所記
    載之和解內容，並未約定上訴人應賠償之維修費用，就零件部分需扣除折舊，是
    上訴人主張被上訴人請求其賠償之維修費，就零件部分應予折舊云云，自屬無據
    。又查被上訴人所提出之估價單，其上所列載之修理項目，與卷附其車損相片之
    受損部位相符，經核皆屬必要之修理費用；且兩造既經達成和解，上訴人即應受
    和解內容之拘束，故其亦不得於事後再以被上訴人車輛之維修費用過高為由，而
    翻異和解之約定，拒絕賠償。
四、從而，被上訴人依兩造間之和解契約，請求上訴人給付其車輛修理費用十五萬四
    千五百元，及自起訴狀繕本送達翌日，即八十七年十月二十一日起至清償日止，
    按年息百分之五計算之利息，於法有據，應予准許。原審為上訴人敗訴之判決，
    判命上訴人如數給付，並准被上訴人供擔保後為假執行，於法並無不合。上訴意
    旨指摘原判決不當，求予廢棄改判，為無理由，應予駁回其上訴。
據上論結，本件上訴為無理由，依民事訴訟法第四百三十六條之一第三項、第四百四
十九條第一項、第七十八條，判決如主文。
中      華      民      國    八十九    年      三      月      十四    日
                                  臺灣板橋地方法院民事第三庭
~B審判長法官  吳慧娟
~B      法官  周舒雁
~B      法官  黃信樺
右為正本係照原本作成。
不得上訴。
中      華      民      國    八十九    年      三      月      十五    日
~B法院書記官  王波君


司法院資訊處製作；財團法人民間司法改革基金會備份。
